【裁判字號】    92,易緝,130
【裁判日期】    920625
【裁判案由】    毒品危害防制條例
【裁判全文】
臺灣高雄地方法院刑事判決                        九十二年度易緝字第一三號
    公  訴  人  臺灣高雄地方法院檢察署檢察官
    被      告  甲○○
右列被告因毒品危害防制條例案件，經檢察官提起公訴（九十一年度偵字第一七二一
二號），本院判決如左：
    主  文
甲○○持有第一級毒品，累犯，處有期徒刑參月，如易科罰金，以參佰元折算壹日。
扣案之第一級毒品海洛因壹包（驗前毛重壹點壹公克，驗後淨重零點柒捌公克，包裝
重零點貳肆公克）沒收銷燬之。
    事  實
一、甲○○前於民國八十六年間，因過失致死案件，經本院以八十七年交易字第一四
    三號判決判處有期徒刑一年二月，緩刑三年。後於八十七年間，再因違反槍砲彈
    藥刀械管制條例案件，經本院以八十七年訴字第一七一０號判決判處有期徒刑七
    月，前緩刑並經撤銷，兩罪定應執行刑為有期徒刑一年七月，並於八十七年十一
    月二十一日入監執行，八十九年一月十五日假釋付保護管束，假釋於八十九年六
    月二十日期滿未經撤銷，未執行之刑，以已執行論。詎猶不知悛悔，明知海洛因
    業經公告列為毒品危害防制條例第二條第二項第一級毒品，不得非法持有，仍於
    九十一年八月五日下午八時三十分許，在高雄市○○區○○路與中華路口，非法
    持有第一級毒品海洛因一包（驗前毛重一點一公克，驗後淨重零點七八公克，包
    裝重零點二四公克），嗣因形跡可疑，為警於上址當場查獲，並於其身上起出前
    開第一級毒品海洛因一包（驗前毛重一點一公克，驗後淨重零點七八公克，包裝
    重零點二四公克）而查悉上情。
二、案經高雄市政府警察局刑警大隊報請臺灣高雄地方法院檢察署檢察官偵查起訴。
    理  由
一、被告甲○○矢口否認有上開犯行，辯稱：上開海洛因一包係一名陳珠卿所有，而
    經陳珠卿委託其至公廁拿皮包而為警查獲，上開海洛因並非其所有語。然查，右
    揭事實，業經證人即查獲被告之員警林志亮、胡滄濱於本院審理時到庭證述上開
    海洛因一包係在被告身上起獲，並非在所謂公廁中起獲等語（參見本院九十二年
    六月十九日審判筆錄），且被告所供述在強制戒治中之「陳珠卿」，經本院查詢
    亦無該人存在，有台灣高雄地方法院法務部在監在押資料表一紙附卷足憑，被告
    上開所辯即無可採，另於被告身上查獲之白色粉末一包，經送請法務部調查局鑑
    定結果，含有第一級毒品海洛因成分（驗前毛重一點一公克，驗後淨重零點七八
    公克，包裝重零點二四公克），亦有該局九十一年九月三日調科壹字第二二○○
    一三九四三號鑑定通知書一紙在卷可參，是被告所持有之白色粉末一包確屬第一
    級毒品海洛因無訛。本件事證明確，被告犯行，洵堪認定。
二、查海洛因為毒品危害防制條例所定之第一級毒品，被告持有海洛因，核其所為係
    犯毒品危害防制條例第十一條第一項之持有第一級毒品罪。末查，被告甲○○前
    於八十六年間，因過失致死案件，經本院以八十七年交易字第一四三號判決判處
    有期徒刑一年二月，緩刑三年。後於八十七年間，再因違反槍砲彈藥刀械管制條
    例案件，經本院以八十七年訴字第一七一０號判決判處有期徒刑七月，前緩刑並
    經撤銷，兩罪定應執行刑為有期徒刑一年七月，並於八十七年十一月二十一日入
    監執行，八十九年一月十五日假釋付保護管束，假釋於八十九年六月二十日期滿
    未經撤銷，未執行之刑，以已執行論，有臺灣高等法院被告全國前案紀錄表及臺
    灣高雄地方法院檢察署刑案資料查註紀錄表各一份可參，其受有期徒刑之執行完
    畢，五年以內再犯有期徒刑以上之罪，為累犯，應依刑法第四十七條規定加重其
    刑。爰審酌被告明知海洛因係經公告禁止持有之毒品，竟仍予以持有，行為誠屬
    不當，惟念其持有第一級毒品海洛因之數量甚少，情節尚屬輕微，且亦尚未將之
    用於不法之途等一切情狀，量處如主文所示之刑，並諭知如易科罰金之折算標準
    。又扣案之白色粉末一包，經送請法務部調查局鑑定結果，含有第一級毒品海洛
    因成分，上開鑑定通知書一紙在卷可參，是被告所持有之白色粉末一包確屬第一
    級毒品海洛因（驗前毛重一點一公克，驗後淨重零點七八公克，包裝重零點二四
    公克）無疑，應依毒品危害防制條例第十八條第一項前段之規定，併予宣告沒收
    銷燬之。
據上論斷，應依刑事訴訟法第二百九十九條第一項前段，毒品危害防制條例第十一條
第一項、第十八條第一項前段，刑法第十一條、第四十一條第一項前段、第四十七條
，罰金罰鍰提高標準條例第二條，判決如主文。
本案經檢察官陳碧霞到庭執行職務。
中      華      民      國    九十二    年     六      月    二十五     日
  臺灣高雄地方法院刑事庭
                                      法  官  廖建瑜
右正本證明與原本無異。
如不服本判決，應於判決送達後十日內，向本院提出上訴狀。
                                      書記官  王翌翔
中      華      民      國    九十二    年     六      月    二十五     日
毒品危害防制條例第十一條
持有第一級毒品者，處三年以下有期徒刑、拘役或新台幣五萬元以下罰金
。
持有第二級毒品者，處二年以下有期徒刑、拘役或新台幣三萬元以下罰金
。
持有專供製造或施用毒品之器具者，處一年以下有期徒刑、拘役或新台幣
一萬元以下罰金。
毒品危害防制條例第十八條
查獲之毒品及專供製造或施用毒品之器具，不問屬於犯人與否，均沒收銷
燬之。但合於醫藥或研究之用者，得不予銷燬。
前項合於醫藥或研究用毒品或器具之管理辦法，由法務部會同行政院衛生
署定之。


司法院資訊處製作；財團法人民間司法改革基金會備份。
